# 职工教育经费的使用

提问人：xflcpa123 时间：2013-12-12 15:59:27
请教各位老师： A公司每季度职工教育经费借方发生 100 万元，为公司内部 10 名高级技术人员每季度培训基层人员的培训费用支出。
请问：此款项应列入内部高级技术人员的职工薪酬核算，劳务费核算、还是不应列支，或其他会计处理方式？如何税务处理？谢谢！
如果以内部高级技术人员培训费名义使用职工教育经费冲生产成本、管理费用的话，是否涉及调节利润？ 借：应付职工薪酬 100贷：生产成本 60 管理费用 40

回答人：chenyiwei
这种情况下，由于培训师资是本公司内部人员，其承担讲课任务是其日常工作的组成部分，因此如果公司就其承担授课任务在正常工资以外另行发放补贴或津贴的，应当作为职工薪酬费用计入管理费用处理，不能占用职工教育经费的额度。我理解目前将有关支出从职工教育经费列支，不符合财建[2006]317号文对职工教育经费用途的规定。